nl: Oorbedekking: Vaste oorkussens; Geen; Verwijderbare oorkussens; Anders
nb: Ørebeskyttelse: Faste øreputer; Ingen; Avtakbare øreputer; Annet
pt-PT: Cobertura para orelha: Almofadas fixas; Nenhum; Almofadas de ouvidos amovíveis; Outro
hu: Fülfedő: Fix fülvédők; Nincs; Kivehető fülvédők; Egyéb
th: การปกปิดใบหู: แผ่นรองหูแบบติดตาย; ไม่มี; แผ่นรองหูแบบถอดได้; อื่นๆ
da: Øredækning: Faste ørepuder; Ingen; Aftagelige ørepuder; Anden
sv: Öronskydd: Fasta öronkuddar; Ingen; Avtagbara öronkuddar; Övrigt
zh-TW: 耳部覆蓋: 固定式耳墊; 無; 可拆卸式耳墊; 其他
es: Cobertura para oídos: Orejeras fijas; Ninguno; Orejeras extraíbles; Otro
ja: 耳カバー: 固定式イヤーパッド; なし; 取り外し可能なイヤーパッド; その他
vi: Che tai: Đệm tai cố định; Không có; Đệm tai tháo rời; Khác
en: Ear coverage: Fixed ear pads; None; Removable ear pads; Other
sk-SK: Krytie uší: Pevné náušníky; Žiadne; Odnímateľné náušníky; Iné
ro-RO: Acoperirea urechilor: Protecții fixe pentru urechi; Fără; Protecții detașabile pentru urechi; Altele
sl-SI: Pokrivanje ušes: Fiksne ušesne blazinice; Brez; Odstranljive ušesne blazinice; Drugo
cs: Krytí uší: Pevné náušníky; Žádné; Odnímatelné náušníky; Ostatní
hr-HR: Pokrivanje ušiju: Fiksni jastučići za uši; Ništa; Odvojivi jastučići za uši; Ostalo
fr: Protection des oreilles: Oreillettes fixes; Aucun; Oreillettes amovibles; Autre
ko: 귀 덮개 범위: 고정형 이어 패드; 없음; 탈착식 이어 패드; 기타
ru: Защита ушей: Несъемные ушные накладки; Нет; Съемные ушные накладки; Другое
el: Κάλυψη αυτιών: Σταθερά μαξιλαράκια αυτιών; Κανένα; Αφαιρούμενα μαξιλαράκια αυτιών; Άλλο
de: Ohrenabdeckung: Feste Ohrpolster; Keine; Abnehmbare Ohrpolster; Sonstige
bg-BG: Покритие на ушите: Фиксирани наушници; Без; Свалящи се наушници; Друго
lt-LT: Ausų uždengimas: Fiksuotos ausų pagalvėlės; Nėra; Nuimamos ausų pagalvėlės; Kita
zh-CN: 耳部防护: 固定耳垫; 无; 可拆卸耳垫; 其他
fi: Korvasuojat: Kiinteät korvapehmusteet; Ei mitään; Irrotettavat korvapehmusteet; Muu
it: Copertura per le orecchie: Paraorecchie fissi; Nessuna; Paraorecchie rimovibili; Altro
pl: Zakrycie uszu: Stałe nauszniki; Brak; Odpinane nauszniki; Inne
pt-BR: Cobertura para orelha: Protetores de orelha fixos; Nenhuma; Protetores de orelha removíveis; Outra
tr: Kulak örtüsü: Sabit kulak yastıkları; Yok; Çıkarılabilir kulak yastıkları; Diğer